【裁判字號】    90,毒抗,416
【裁判日期】    901221
【裁判案由】    戒治
【裁判全文】
臺灣高等法院臺南分院刑事裁定              九十年度毒抗字第四一六號     Ｃ
      抗  告  人
      即  被  告  甲  ○  ○
右抗告人因違反毒品危害防制條例案件，不服臺灣臺南地方法院中華民國九十年十一
月十六日裁定（九十年度毒聲字第二四一三號），提起抗告，本院裁定如左：
      主      文
抗告駁回。
      理      由
一、原裁定意旨略以：聲請人臺灣臺南地方法院檢察署檢察官以抗告人即被告甲○○
    前因施用毒品案件，經依臺灣臺南地方法院以八十七年度毒聲字第六四號裁定送
    觀察、勒戒後，均無繼續施用毒品之傾向，由臺灣臺南地方法院檢察署檢察官以
    八十七年度偵字第七四二八號處分不起訴。後被告復施用毒品，經台南地方法院
    以八十七年度毒聲字第一三三五號裁定強制戒治，並以八十八年度易字第四二六
    號判處有期徒刑八月，於八十九年十二月三日執行完畢；然被告仍不知悔改，再
    度施用毒品，經檢察官以八十九年度戒毒偵字第五三四號起訴並聲請戒治，經本
    院（原審法院）以八十九年度易字第二四八七號判決有期徒刑十月，於九十年三
    月二十八日判決確定，惟被告復於該判決確定後繼續施用毒品，於九十年七月八
    日送監執行時，經台灣台南監獄台南分監人員採尿送驗之結果，被告尿液呈安非
    他命陽性反應，有長榮管理學院毒物中心檢驗通知單在卷可證，復有不起訴處分
    書、被告刑案資料查註紀錄表附卷可考，核被告係四犯毒品危害防制條例第十條
    第二項之罪，爰依毒品危害防制條例第二十條第三項規定，聲請裁定令入戒治處
    所施以強制戒治。經核於法要無不合，而依前揭規定裁定將甲○○令入戒治處所
    ，施以強制戒治壹年。
二、抗告人抗告意旨略以：伊於檢察官偵訊時已否認有施用安非他命之情，且供稱當
    日曾因昏厥被警方送往新營醫院急診並注射針劑，可能因此採尿檢驗產生安非他
    命陽性反應，此有檢察官之偵訊筆錄與刑事調查證據聲請狀可證，則檢察官與原
    審法院對此皆疏未調查，亦未說明不予調查之理由，實有違誤，爰求為撤銷原裁
    定云云。
三、按（一）以氣相層析質譜儀（ＧＣ／ＭＳ）之方法作藥物及其代謝產物之定性及
    定量分析檢驗者，幾乎不會有偽陽性反應產生，亦即如尿液中未含有煙毒之反應
    者，即不可能產生因藥物所引起之偽陽性反應（見行政院國軍退除役官兵輔導委
    員會榮民總醫院八十三年四月七日（八三）北總內字第○三○三九號函）。本件
    抗告人於九十年七月八日採尿送驗，初步以酵素免疫分析法篩選，再以氣相層析
    質譜分析法檢驗確認，二者皆呈安非他命之陽性反應，其所含安非他命為７２６
    １ｎｇ／ｍｌ、所含甲基安非他命３３９８２大於１０００ｎｇ／ｍｌ，均大於
    行政院衛生署之公告值５００ｎｇ／ｍｌ，有卷附檢驗報告書可考，則抗告人所
    採之尿液既再經氣相層析質譜儀分析法確認，既呈安非他命陽性反應，顯已排除
    抗告人因藥物導致呈毒品偽陽性反應之可能。（二）甲基安非他命經口服投與後
    約百分之七十於二十四小時內自尿液中排出，約百分之九十於九十六小時內自尿
    液中排出，甲基安非他命之檢出與其投與方式、投與量、個人體質、採尿時間及
    檢測儀器之精密度等諸多關係有關，依上開資料推斷，最長可能不會超過四日（
    見行政院衛生署藥物食品檢驗局八十一年二月八日（八一）藥檢壹字第零零一一
    五六號函）。查抗告人係於九十年七月八日採尿送驗，其尿液經鑑定有安非他命
    陽性反應，業如前述，憑此足堪認定抗告人係於九十年七月八日往前回溯九十六
    小時內，有施用第二級毒品安非他命之犯行，是受處分人質疑檢驗結果係因醫院
    注射針劑所致，誠屬無端。參以被告復有違反麻醉藥品管理條例與毒品危害防制
    條例之前科，有臺灣高等法院被告全國前案紀錄表附卷可佐，被告所辯顯不足採
    ，其施用安非他命之犯行堪以認定。原法院認前揭事實經核尚屬有據，並依毒品
    危害防制條例第二十條第三項但書，裁定將被告送戒治處所強制戒治壹年，於法
    核無不合。抗告意旨任意指摘原裁定不當，請求予以撤銷，為無理由，應予駁回
    。
四、據上論結，應依刑事訴訟法第四百十二條，裁定如主文。
中    華    民    國      九十      年      十二      月      二十一    日
                                  臺灣高等法院臺南分院刑事第六庭
                                      審判長法官  楊    明    章
                                            法官  顏    基    典
                                            法官  徐    宏    志
右正本證明與原本無異。
不得再抗告。
                                      法院書記官  李    梅    菊
中    華    民    國      九十      年      十二      月      二十一    日


司法院資訊處製作；財團法人民間司法改革基金會備份。
